臺灣高等法院臺中分院民事判決
111年度金簡易字第32號
原      告  蔡曉雯  
訴訟代理人  楊廣明  
被      告  陳韋呈

上列當事人間請求損害賠償事件，原告提起刑事附帶民事訴訟，
經本院刑事庭裁定移送前來（111年度附民字第000號），本院於
民國111年11月9日言詞辯論終結，判決如下：
    主  文
被告應給付原告新臺幣449,059元，及自民國111年7月27日起至
清償日止，按年息5%計算之利息。
    事實及理由
一、原告主張：被告於民國110年6月24日加入真實姓名年籍不詳、
    通訊軟體LINE暱稱「@○0000+500」之成年男子（以下稱「○
    」）及其他不詳之人所屬詐欺集團，並將其所申辦之永豐商
    業銀行帳號00000000000000號帳戶（下稱系爭帳戶）提供予
    該集團使用。上開詐欺集團不詳成員，於110年6月2日14時5
    分許撥打電話予原告，向其佯稱：之前網購發生錯誤有多扣
    款情形云云，嗣第二線不詳詐欺集團成員又假冒銀行客服，
    撥打電話予原告，對其佯稱：可取消扣款，需依指示操作自
    動櫃員機云云，致原告陷於錯誤，而於110年6月28日9時22
    分許，在某自動櫃員機轉帳新臺幣（下同）449,059元至上
    開永豐帳戶。被告再依「○」之指示於同日10時26分至10時3
    1分許，在永豐銀行豐原分行臨櫃、自動櫃員機接續提領400
    ,000元、20,000元、20,000元、9,000元。被告於扣除約2%
    之報酬後，將剩餘款項交付給「○」所指示前來收款之真實
    姓名年籍不詳之成年男子。被告所為致原告受有449,059元之損
    害，爰依民法第184條第1項前段、第185條第1項共同侵權行
    為之法律關係，求為命被告如數給付，並加計自刑事附帶民
    事訴訟起訴狀繕本送達翌日起至清償日止，按年息5%計算之
    法定遲延利息。
二、被告則以：對於本院111年度金上訴字第0000號刑事判決(下
    稱系爭刑事二審判決）所認定之犯罪事實不爭執（本院卷42
    頁），惟伊當時也只是想去找一份工作而已，不是故意去欺
    騙，且只得到一點錢，為何要賠償原告那麼多錢，希望能減
    少賠償金額等語，資為抗辯。　
三、得心證之理由： 
(一)原告於上開時間遭詐騙集團詐騙，將449,059元轉入系爭帳
    戶之事實，經系爭刑事二審判決認定被告犯共同詐欺取財罪
    而判刑在案，有系爭刑事二審判決可稽（本院卷5-22頁），
    被告就系爭刑事二審判決所認定之犯罪事實亦不爭執，原告
    之主張，自堪信為真實。
(二)按因故意或過失，不法侵害他人之權利者，負損害賠償責任
    ；數人共同不法侵害他人之權利者，連帶負損害賠償責任，
    民法第184條第1項前段、第185條第1項分別定有明文。而數
    人共同不法侵害他人之權利者，對於被害人所受損害之所以
    應負連帶賠償，係因數人之行為共同構成違法行為之原因或
    條件，因而發生同一損害，具有行為關連共同性之故，是以
    ，加害人於共同侵害權利之目的範圍內，各自分擔實行行為
    之一部，而互相利用他人之行為，以達其目的，仍不失為共
    同侵權行為人，而應對於全部所發生之結果，連帶負損害賠
    償責任。本件被告提供帳戶供詐欺集團使用並擔任取款角色
    ，縱未全程參與詐騙原告之過程及取得全部犯罪所得，然其
    與詐欺集團其餘成員彼此利用他人之行為，以達其詐害原告
    之目的，仍應為共同侵權行為人，自應與其他詐欺集團成員
    ，就原告所受全部損害449,059元，負連帶賠償責任。從而
    ，原告主張被告應負侵權行為損害賠償責任，請求被告賠償
    449,059元，洵屬有據。
四、綜上所述，原告依侵權行為之法律關係，請求被告給付449,
    059元，及自刑事附帶民事訴訟起訴狀繕本送達翌日即111年
    7月27日起（附民卷21頁）至清償日止，按年息5%計算之法
    定遲延利息，為有理由，應予准許。又本件為刑事附帶民事
    訴訟，依法毋庸繳納裁判費，且移送至民事庭後，亦未增生
    任何訴訟費用，爰不為訴訟費用負擔之諭知，併予敘明。
五、據上論結，本件原告之訴為有理由，爰判決如主文。
中　　華　　民　　國　　111 　年　　11　　月　　23　　日
                  民事第八庭    審判長法　官  杭起鶴
　　　　　　　　　　　　　　          法　官  黃裕仁
　　　　　　　　　　　　　　　        法　官  蔡建興
　　　　　　　　　　　　　　　　　　　              
正本係照原本作成。       
不得上訴。                         
                                      書記官  詹雅婷
　　　　　　　　　　　　　　　　　　　
中　　華　　民　　國　　111 　年　　11　　月　　23　　日